# 请教陈版：关联方母公司给子公司借款减值计提的时点

提问人：zlzs77 时间：2021-08-03 08:11:06
请教陈版：关联方母公司给子公司借款，子公司资不抵债，被法院破产管理人接管或者破产重组，请问陈版，母公司应收款借款减值什么时点计提？是在子公司出表时就根据职业判断计提坏账吗？

回答人：chenyiwei
合并报表层面，应于子公司被接管从而丧失控制权时，作为一项新金融资产的初始确认进行处理，以该日的预计可收回金额作为公允价值（相应会影响到合并报表层面的处置收益计算）。初始确认时不应采用计提减值准备的方式。